【裁判字號】    98,上訴,3833
【裁判日期】    981006
【裁判案由】    毒品危害防制條例
【裁判全文】
臺灣高等法院刑事判決                98年度上訴字第3833號
上  訴  人
即  被  告  甲○○
                    4樓
上列上訴人即被告因違反毒品危害防制條例案件，不服臺灣板橋
地方法院98年度訴字第2112號，中華民國98年7 月31日第一審判
決（起訴案號：臺灣板橋地方法院檢察署98年度毒偵字第2388號
），提起上訴，本院判決如下：
    主  文
上訴駁回。
    理  由
一、按不服地方法院之第一審判決而上訴者，應向管轄第二審之
    高等法院為之；上訴書狀應敘述具體理由；上訴書狀未敘述
    上訴理由者，應於上訴期間屆滿後20日內補提理由書於原審
    法院。逾期未補提者，原審法院應定期間先命補正，刑事訴
    訟法第361條第1項、第2項、第3項分別定有明文。又第二審
    法院認為上訴書狀未敘述理由，或上訴有第362 條前段之情
    形者，應以判決駁回之，同法第367 條前段亦有明文。而所
    謂不服第一審判決之具體理由，必係依卷內既有訴訟資料或
    提出新事證，指摘或表明第一審判決有何採證認事、用法或
    量刑等足以影響判決本旨之不當或違法，而構成應予撤銷之
    具體事由，始足當之；倘僅泛言原判決認定事實錯誤、違背
    法令、量刑失之過重或輕縱，而未依上揭意旨指出具體事由
    ，或形式上雖已指出具體事由，然該事由縱使屬實，亦不足
    以認為原判決有何不當或違法者，皆難謂係具體事由，俾與
    第二審上訴制度在請求第二審法院撤銷、變更第一審不當或
    違法之判決，以實現個案救濟及節制濫行上訴之立法目的相
    契合（最高法院97年度台上字第892 號判決意旨參照）。是
    倘上訴人之上訴書狀雖敘述上訴理由，惟並未具體敘述第一
    審判決有何不當或違法情形，即與未敘述具體理由無異，所
    為上訴，即非適法。
二、查本件上訴人即被告甲○○不服原審判決，於民國（下同）
    98 年8月21日具狀提起第二審上訴，復於98年9月9日提出上
    訴理由補充狀，上訴理由略以：伊於偵查時為求交保而坦承
    吸食毒品，伊服用美沙冬期間經警驗尿，而致體內有毒品反
    應，爰請法院給予輕判以勵自新云云。經查，本件原審判決
    以被告坦承施用毒品海洛因，且被告為警查獲時採集之尿液
    經氣相層析質譜儀法檢驗後，結果明確呈現海洛因代謝物可
    待因、嗎啡類陽性反應，有臺灣檢驗科技股份有限公司98年
    4月2日出具之濫用藥物檢驗報告存卷可憑，又於被告掉落之
    海洛因1 包，經鑑定確認其中含有第一級毒品海洛因成分無
    誤，亦有交通部民用航空局航空醫務中心98年7月7日航藥鑑
    字第0983 298號毒品鑑定書在卷足參，凡此均與被告前開出
    於任意性之自白相符，足認本件被告施用第一級毒品之事證
    至臻明確，並據原審於判決理由內詳述認定事實所憑之依據
    ，被告上訴空言辯稱係為交保而認罪云云，自無足採。又被
    告辯稱其因服用美沙冬致體內有毒品反應云云，然人體若僅
    服用美沙冬製劑，其尿液以氣相層析質譜儀法檢驗，並不會
    檢出嗎啡陽性反應（業據行政院衛生署管制藥品管理局於97
    年5月5日以管檢字第0970004286號函釋明確），被告所辯，
    亦不足採。又原審法院已審酌被告係受刑之執行完畢後， 5
    年內故意再犯本件之累犯，及被告之素行非佳，前已因施用
    毒品案件經送強制戒治，仍不能戒除毒癮，再次漠視法令禁
    制而犯本罪，顯見其戒除毒癮之意志薄弱，兼酌施用毒品行
    為本質上係屬自我戕害行為，對社會性直接危害之程度應較
    低等一切情狀而予以量刑，並記明於原審判決內，並無任何
    輕重失衡或違法不當之處，被告上訴請求輕判云云，尚無可
    採。綜上所述，被告所執上訴理由，均未能具體指摘原判決
    於認定事實，適用法律及量刑等項有何違法或不當，揆諸上
    揭意旨，本件上訴顯不合法定程式，應予駁回，並不經言詞
    辯論為之。
據上論斷，應依刑事訴訟法第367條前段、第372條，判決如主文
。
中    華    民    國    98    年    10    月     6    日
                  刑事第三庭審判長法  官   陳博志
                                  法  官   陳德民
                                  法  官   劉興浪
以上正本證明與原本無異。
如不服本判決，應於收受送達後十日內向本院提出上訴書狀，其
未敘述上訴之理由者並得於提起上訴後十日內向本院補提理由書
（均須按他造當事人之人數附繕本）「切勿逕送上級法院」。
                                  書記官   顧正榕
中    華    民    國    98    年    10    月    6     日


司法院資訊處製作；財團法人民間司法改革基金會備份。
